【裁判字號】    91,交聲,729
【裁判日期】    920530
【裁判案由】    聲明異議
【裁判全文】
臺灣高雄地方法院交通事件裁定                    九十一年度交聲字第七二九號
    原處分機關        高雄巿政府交通局交通事件裁決處
    異議人即受處分人  乙○○
右列異議人不服原處分機關九十一年十二月二日高市府交裁字第裁三二－Ｎ0000
0000號違反道路交通管理事件裁決處分，聲明異議，本院裁定如左：
    主  文
異議駁回。
    理  由
一、本件異議意旨詳如附件異議狀所載。
二、查本件異議人乙○○前於九十一年二月二十二日駕駛車號ＺＥ－三七一一號自用
    小客車，沿高雄縣一八四號縣道往桃源鄉寶來地區行駛，於駛至六龜大橋由西向
    東至省二十七號道路交接之交岔路口，乙○○在行經該處有燈光號誌管制之交岔
    路口，卻違規闖紅燈左轉，而當場經交通稽查之高雄縣警察局六龜分局杜國忠、
    張文達警員攔停當場掣單舉發，但異議人不服拒簽，經警員在舉發通知單上記明
    拒簽之事由，視為已收受，並移送裁罰，經通知到案，異議人陳明不服，原處分
    之裁罰機關即依據違反道路交通管理處罰條例第六十三條第一項第三款違規記點
    三點，以上有舉發告發單、裁決書及高雄市政府交通局交通事件裁決處九十二年
    一月十日高市交裁字第０九二０００００九八號書函在卷可按，經核於法均無違
    誤，裁處罰鍰額度、違規記點點數顯亦均妥適，並無不合。
三、但異議人仍堅稱渠當時緩慢滑行過中心線，並無闖紅燈等云，經查：
    （一）事發當時異議人駕車行經上開高雄縣一八四縣道與省台二十七線道交岔路
          口，該路口有交通燈光號誌正常運作管制，此經異議人所不爭執，而異議
          人左轉駛入省台二十七線道路時，確已達違規紅燈左轉，亦據証人即當場
          舉發之甲○○○○到院結証綦詳。異議人無得舉証空言否認証詞，顯無足
          採；至於異議人指摘另位執勤之張文達警員在看書，未親眼目睹有無違規
          乙節，此經甲○○○○否認，而本件既已經執行交通稽查之杜警員當場攔
          停掣單舉發，即已完足舉發要件，不以張文達警員共同舉發為必要，異議
          人上述陳述無得推翻合法舉發之效力，附予敘明。
    （二）再查，異議人當時係因路徑不熟惟恐駛錯行向，乃在進入路口中心線時，
          「緩慢滑行」，張目四望，乃至「在行過中心線後，停滯約五秒鐘，觀察
          熟悉路況」，此據異議人自承在卷，有異議狀附卷足佐。準見異議人當時
          一心在觀察路況，疏未注意燈光管制 致而闖紅燈左轉，應可明証，益見?
          H甲○○○○証述堪可信實。
四、綜上所述，本件原裁罰機關之裁決處分，核於法無違誤，異議人空研否認違規，
    堅持陳詞聲明異議，為無理由應予駁回。
五、依刑事訴訴法第二百二十條，道路交通案件處理辦法第十九條，裁定如主文。
中    華    民    國     九十二       年       五     月     三十     日
                                臺灣高雄地方法院交通法庭
                                    法  官  朱  盈  吉
右為正本，係照原本作成，證明與原本無異。
如不服本裁定，應於送達後五日內，向本院提出抗告狀。
                                    書記官  吳  金  霞
中    華    民    國      九十二      年        六      月      二      日


司法院資訊處製作；財團法人民間司法改革基金會備份。
